Config:
  hfst:
    Gen: ../../../src/generator-gt-norm.hfst
    Morph: ../../../src/analyser-gt-norm.hfst
  xerox:
    Gen: ../../../src/generator-gt-norm.xfst
    Morph: ../../../src/analyser-gt-norm.xfst
    App: lookup

Tests:

# Helppo paradigma: ei vokaalimuutoksia 1. eikä 2. tavussa. 
# Pidentymät ja lyhentymät: samat kuin sollâ-sanassa

  Noun - čiähá: # á-stems
    čiähá+N+Sg+Nom: čiähá # čiäHá
    čiähá+N+Sg+Gen: čiävá # čiäVá
    čiähá+N+Sg+Ill: čiähán # čiäHán
    čiähá+N+Sg+Loc: čiävást # čiäVást
    čiähá+N+Sg+Com: čiävváin
    čiähá+N+Ess: čiähhán
    čiähá+N+Par: čiähhád
    čiähá+N+Pl+Nom: čiäváh # čiäVáh
    čiähá+N+Pl+Gen: čiävái # čiäVái
    čiähá+N+Pl+Acc: čiäváid # čiäVáid
    čiähá+N+Pl+Ill: čiävváid
    čiähá+N+Pl+Loc: čiäváin # čiäVáin
    čiähá+N+Pl+Com: čiä'váiguin # čiä'váiguin (lyhentymä; myös kons. lyhyt)
    čiähá+N+Pl+Abe: čiä'váittáá # čiä'váittáá (Lyhentymä; myös kons. lyhyt)

  Noun - čuhčá: # á-stems
    čuhčá+N+Sg+Nom: čuhčá
    čuhčá+N+Sg+Gen: čuuvčá
    čuhčá+N+Sg+Acc: čuuvčá
    čuhčá+N+Sg+Ill: čuuhčán
    čuhčá+N+Sg+Loc: čuuvčást
    čuhčá+N+Sg+Com: čuvččáin
    čuhčá+N+Sg+Abe: čuvčáttáá
    čuhčá+N+Ess: čuhčán
    čuhčá+N+Par: čuhčád
    čuhčá+N+Pl+Nom: čuuvčáh
    čuhčá+N+Pl+Gen: čuuvčái
    čuhčá+N+Pl+Acc: čuuvčáid
    čuhčá+N+Pl+Ill: čuvččáid
    čuhčá+N+Pl+Loc: čuuvčáin
    čuhčá+N+Pl+Com: čuvčáiguin # ču'včáiguin (lyhentymä; myös kons. lyhyt)
    čuhčá+N+Pl+Abe: čuvčáittáá # ču'včáittáá (lyhentymä; myös kons. lyhyt)

  Noun - čááná: # á-stems
    čááná+N+Sg+Nom: čááná
    čááná+N+Sg+Gen: čááná
    čááná+N+Sg+Acc: čááná
    čááná+N+Sg+Ill: čáánán
    čááná+N+Sg+Loc: čáánást
    čááná+N+Sg+Com: čáánáin
    čááná+N+Sg+Abe: čánáttáá
    čááná+N+Ess: čáánnán
    čááná+N+Par: čáánnád
    čááná+N+Pl+Nom: čáánáh
    čááná+N+Pl+Gen: čáánái
    čááná+N+Pl+Acc: čáánáid
    čááná+N+Pl+Ill: čáánáid
    čááná+N+Pl+Loc: čáánáin
    čááná+N+Pl+Com: čánáiguin
    čááná+N+Pl+Abe: čánáittáá

  Noun - fáddá: # á-stems
    fáddá+N+Sg+Nom: fáddá
    fáddá+N+Sg+Gen: fáádá
    fáddá+N+Sg+Acc: fáádá
    fáddá+N+Sg+Ill: fáádán
    fáddá+N+Sg+Loc: fáádást
    fáddá+N+Sg+Abe: fádáttáá
    fáddá+N+Sg+Com: fáddáin
    fáddá+N+Ess: fáddán
    fáddá+N+Par: fáddád
    fáddá+N+Pl+Nom: fáádáh
    fáddá+N+Pl+Gen: fáádái
    fáddá+N+Pl+Acc: fáádáid
    fáddá+N+Pl+Loc: fáádáin
    fáddá+N+Pl+Ill: fáddáid
    fáddá+N+Pl+Com: fádáiguin
    fáddá+N+Pl+Abe: fádáittáá

  Noun - hellá: # á-stems
    hellá+N+Sg+Nom: hellá
    hellá+N+Sg+Gen: helá
    hellá+N+Sg+Ill: heelán
    hellá+N+Sg+Loc: helláást
    hellá+N+Sg+Com: helláin
    hellá+N+Sg+Abe: heláttáá
    hellá+N+Ess: hellán
    hellá+N+Par: hellád
    hellá+N+Pl+Nom: heláh
    hellá+N+Pl+Gen: helái
    hellá+N+Pl+Acc: helláid
    hellá+N+Pl+Ill: helláid
    hellá+N+Pl+Loc: heláin
    hellá+N+Pl+Com: heláiguin
    hellá+N+Pl+Abe: heláittáá

  Noun - kissá: # á-stems
    kissá+N+Sg+Nom: kissá
    kissá+N+Sg+Gen: kisá
    kissá+N+Sg+Acc: kisá
    kissá+N+Sg+Ill: kiisán
    kissá+N+Sg+Loc: kissáást
    kissá+N+Sg+Com: kissáin
    kissá+N+Sg+Abe: kisáttáá
    kissá+N+Ess: kissán
    kissá+N+Par: kissád
    kissá+N+Pl+Nom: kisáh
    kissá+N+Pl+Gen: kisái
    kissá+N+Pl+Acc: kissáid
    kissá+N+Pl+Ill: kissáid
    kissá+N+Pl+Loc: kissáin
    kissá+N+Pl+Com: kisáiguin
    kissá+N+Pl+Abe: kisáittáá

  Noun - kuáhčá: # á-stems
    kuáhčá+N+Sg+Nom: kuáhčá
    kuáhčá+N+Sg+Gen: kuávčá
    kuáhčá+N+Sg+Acc: kuávčá
    kuáhčá+N+Sg+Ill: kuáhčán
    kuáhčá+N+Sg+Loc: kuávčást
    kuáhčá+N+Sg+Com: kuávččáin
    kuáhčá+N+Sg+Abe: kuávčáttáá
    kuáhčá+N+Ess: kuáhčán
    kuáhčá+N+Par: kuáhčád
    kuáhčá+N+Pl+Nom: kuávčáh
    kuáhčá+N+Pl+Gen: kuávčái
    kuáhčá+N+Pl+Acc: kuávčáid
    kuáhčá+N+Pl+Ill: kuávččáid
    kuáhčá+N+Pl+Loc: kuávčáin
    kuáhčá+N+Pl+Com: kuávčáiguin
    kuáhčá+N+Pl+Abe: kuávčáittáá

  Noun - lássá: # á-stems
    lássá+N+Sg+Nom: lássá
    lássá+N+Sg+Gen: láásá
    lássá+N+Sg+Acc: láásá
    lássá+N+Sg+Ill: láásán
    lássá+N+Sg+Loc: láásást
    lássá+N+Sg+Com: lássáin
    lássá+N+Sg+Abe: lásáttáá
    lássá+N+Ess: lássán
    lássá+N+Par: lássád
    lássá+N+Pl+Nom: láásáh
    lássá+N+Pl+Gen: láásái
    lássá+N+Pl+Acc: láásáid
    lássá+N+Pl+Ill: lássáid
    lássá+N+Pl+Loc: láásáin
    lássá+N+Pl+Com: lásáiguin
    lássá+N+Pl+Abe: lásáittáá  

  Noun - pittá: # á-stems pala
    pittá+N+Sg+Nom: pittá
    pittá+N+Sg+Gen: pitá
    pittá+N+Sg+Acc: pitá
    pittá+N+Sg+Ill: piitán
    pittá+N+Sg+Loc: pittáást
    pittá+N+Sg+Com: pittáin
    pittá+N+Sg+Abe: pitáttáá
    pittá+N+Ess: pittán
    pittá+N+Par: pittád
    pittá+N+Pl+Nom: pitáh
    pittá+N+Pl+Gen: pitái
    pittá+N+Pl+Acc: pittáid
    pittá+N+Pl+Ill: pittáid
    pittá+N+Pl+Loc: pitáin
    pittá+N+Pl+Com: pitáiguin
    pittá+N+Pl+Abe: pitáittáá

  Noun - riččá: # á-stems
    riččá+N+Sg+Nom: riččá
    riččá+N+Sg+Gen: ričá
    riččá+N+Sg+Acc: ričá
    riččá+N+Sg+Ill: riičán
    riččá+N+Sg+Loc: riččáást
    riččá+N+Sg+Com: riččáin
    riččá+N+Sg+Abe: ričáttáá
    riččá+N+Ess: riččán
    riččá+N+Par: riččád
    riččá+N+Pl+Nom: ričáh
    riččá+N+Pl+Gen: ričái
    riččá+N+Pl+Acc: riččáid
    riččá+N+Pl+Ill: riččáid
    riččá+N+Pl+Loc: riččáin
    riččá+N+Pl+Com: ričáiguin
    riččá+N+Pl+Abe: ričáittáá

  Noun - ráksá: # á-stems
    ráksá+N+Sg+Nom: ráksá
    ráksá+N+Sg+Gen: ráávsá
    ráksá+N+Sg+Acc: ráávsá
    ráksá+N+Sg+Ill: rááksán
    ráksá+N+Sg+Loc: ráávsást
    ráksá+N+Sg+Com: rávssáin
    ráksá+N+Sg+Abe: rávsáttáá
    ráksá+N+Ess: ráksán
    ráksá+N+Par: ráksád
    ráksá+N+Pl+Nom: ráávsáh
    ráksá+N+Pl+Gen: ráávsái
    ráksá+N+Pl+Acc: ráávsáid
    ráksá+N+Pl+Ill: rávssáid
    ráksá+N+Pl+Loc: ráávsáin
    ráksá+N+Pl+Com: rávsáiguin
    ráksá+N+Pl+Abe: rávsáittáá

  Noun - sukká: # á-stems
    sukká+N+Sg+Nom: sukká
    sukká+N+Sg+Gen: suhá
    sukká+N+Sg+Acc: suhá
    sukká+N+Sg+Ill: suukán
    sukká+N+Sg+Loc: suhháást
    sukká+N+Sg+Com: suhháin
    sukká+N+Sg+Abe: suháttáá
    sukká+N+Ess: sukkán
    sukká+N+Par: sukkád
    sukká+N+Pl+Nom: suháh
    sukká+N+Pl+Gen: suhái
    sukká+N+Pl+Acc: suhháid
    sukká+N+Pl+Ill: suhháid
    sukká+N+Pl+Loc: suháin
    sukká+N+Pl+Com: suháiguin
    sukká+N+Pl+Abe: suháittáá

  Noun - suájá: # á-stems
    suájá+N+Sg+Nom: suájá
    suájá+N+Sg+Gen: suájá
    suájá+N+Sg+Ill: suáján
    suájá+N+Sg+Loc: suáˊjáást
    suájá+N+Sg+Com: suáˊjáin
    suájá+N+Sg+Abe: suáˊjáttáá
    suájá+N+Ess: suáiján
    suájá+N+Par: suáijád
    suájá+N+Pl+Nom: suáˊjáh
    suájá+N+Pl+Gen: suáˊjái
    suájá+N+Pl+Acc: suáˊjáid
    suájá+N+Pl+Ill: suáˊjáid
    suájá+N+Pl+Loc: suáˊjáin
    suájá+N+Pl+Com: suáˊjáiguin
    suájá+N+Pl+Abe: suáˊjáittáá

  Noun - tikká: # á-stems
    tikká+N+Sg+Nom: tikká
    tikká+N+Sg+Gen: tiká
    tikká+N+Sg+Acc: tiká
    tikká+N+Sg+Ill: tiikán
    tikká+N+Sg+Loc: tikkáást
    tikká+N+Sg+Com: tikkáin
    tikká+N+Sg+Abe: tikáttáá
    tikká+N+Ess: tikkán
    tikká+N+Par: tikkád
    tikká+N+Pl+Nom: tikáh
    tikká+N+Pl+Gen: tikái
    tikká+N+Pl+Acc: tikkáid
    tikká+N+Pl+Ill: tikkáid
    tikká+N+Pl+Loc: tikkáin
    tikká+N+Pl+Com: tikáiguin
    tikká+N+Pl+Abe: tikáittáá


